【裁判字號】    97,上易,205
【裁判日期】    970319
【裁判案由】    竊盜
【裁判全文】
臺灣高等法院刑事判決                 97年度上易字第205號
上  訴  人
即  被  告  甲○○
上列上訴人因竊盜案件，不服臺灣宜蘭地方法院96年度易字第42
4號，中華民國96年12月26日第一審判決（起訴案號：臺灣宜蘭
地方法院檢察署96年度偵字第2817號），提起上訴，本院判決如
下：
    主  文
上訴駁回。
甲○○緩刑貳年。
    事  實
一、甲○○意圖為自己不法之所有，分別於附表編號一至三所示
    時間、地點，以附表編號一至三所示方式，竊取附表編號一
    至三所示被害人鐘立勳所有如附表編號一至三所示財物。嗣
    甲○○在民國（下同）九十六年七月十四日上午五時許，為
    警於宜蘭縣礁溪鄉○○○路三巷六十四號查獲如附表編號三
    所示之罪；並於同日五時四十分，警察訊問時，就犯附表編
    號一、二所示之罪，在偵查犯罪機關知悉前，向宜蘭縣警察
    局宜蘭分局新民派出所警員鐘立達自首並接受審判。
二、案經宜蘭縣警察局宜蘭分局報告偵辦。
    理  由
一、上開犯罪事實，業據上訴人即被告甲○○在原審審理時坦承
    不諱，核與告訴人即證人鐘立勳結證情節大致相符，並有中
    華民國九十六年日出日沒時刻表、竊盜案件現場測繪圖、照
    片十八張及贓物認領保管單一份附卷可稽，被告之自白核與
    事實相符，應堪徵信；被告在本院審理中雖否認有附表編號
    三竊取四千七百元之犯行，要係事後避就之詞，不足採信。
    是被告之犯行，堪以認定，應予依法論科。
二、核被告所為，所為附表編號一所示行為，係犯刑法第三百二
    十一條第一項第一款、第二款之毀越門扇、於夜間侵入住宅
    竊盜罪；附表編號二、三所示行為，均係犯刑法第三百二十
    一條第一項第一款之於夜間侵入住宅罪。被告所犯附表編號
    一至三所示三罪間，犯意各別，行為互殊，應予分論併罰。
    被告在偵查犯罪機關知悉其犯附表編號一、二所示之罪前，
    就所犯附表編號一、二所示之罪，於九十六年七月十四日五
    時四十分，向宜蘭縣警察局宜蘭分局新民派出所警員鐘立達
    自首而接受裁判，此業經證人鐘立達於原審審理中證述明確
    ，該附表編號一、二所示之罪，均依刑法第六十二條前段規
    定減輕其刑。
三、原審援引刑法第三百二十一條第一項第一款、第二款、第五
    十一條第五款、第六十二條前段、第四十一條第一項前段、
    第二項等規定，審酌被告於犯本案前無犯罪前科，有本院被
    告前案紀錄表一份在卷可參，素行良好，惟其正值青年，竟
    不思循正途賺取生活所需，反因缺錢花用，多次竊取他人財
    物，造成被害人受有財產上之損害，影響社會安寧秩序，惟
    考量被告所得財物非鉅，並已賠償被害人所受損害，且於犯
    罪後均坦承犯行，態度良好等一切情狀，分別量處如附表「
    宣告刑」欄所示之刑，並分別諭知易科罰金，均以新臺幣壹
    仟元折算壹日，應執行有期徒刑陸月，如易科罰金，以新臺
    幣壹仟元折算壹日，其認用法均無不合，量刑亦稱妥適。本
    件被告之上訴意旨指原判決量刑過重，難認為有理由，應予
    駁回。末查，被告前未曾因故意受有期徒刑以上刑之宣告，
    有本院被告前案紀錄表一份在卷可參，其在九十二年六月三
    十日，因患有精神分裂症，至財團法人羅許基金會羅東博愛
    醫院疹治，宜長期治療，此有被告提出之上開醫院診斷證明
    書附卷可資佐證，其就所竊盜所得，並已賠償被害人所受損
    害，犯後已深具悔意，本院認其受本件訴訟追訴及刑之宣告
    ，應已知所警惕，諒無再犯之虞，本件認所處之刑，以暫不
    執行為適當，爰併予宣告緩刑貳年，以勵自新。
四、據上論斷，應依刑事訴訟法第三百六十八條，刑法第七十四
    條第一項第一款，判決如主文。
本案經檢察官邱美育到庭執行職務。
中    華    民    國    97    年    3     月    19    日
                  刑事第一庭審判長法  官  許國宏
                                  法  官  楊貴志
                                  法  官  許增男
以上正本證明與原本無異。
不得上訴。
                                    書記官  葉金發
中    華    民    國    97    年    3     月    19    日
附表：
┌──┬───────┬───────────────────┬──────┬───┬────┬─────────┬─────┐
│編號│  犯罪時間    │  犯罪地點                            │  犯罪方法  │被害人│犯罪所得│所犯法條、罪名    │所宣告之刑│
│    │  (民國)      │                                      │            │      │(新臺幣)│                  │          │
├──┼───────┼───────────────────┼──────┼───┼────┼─────────┼─────┤
│ 1  │96年7月11日凌 │宜蘭縣礁溪鄉○○○路3巷64號           │以手用力拉扯│鐘立勳│1,400元 │刑法第321條第1項第│有期徒刑4 │
│    │晨4時許       │                                      │而毀壞門上之│      │        │1款、第2款之毀越門│月。      │
│    │              │                                      │喇叭鎖後，侵│      │        │扇、於夜間侵入住宅│          │
│    │              │                                      │入住宅，徒手│      │        │竊盜罪。          │          │
│    │              │                                      │竊取財物。  │      │        │                  │          │
├──┼───────┼───────────────────┼──────┼───┼────┼─────────┼─────┤
│ 2  │96年7月12日凌 │宜蘭縣礁溪鄉○○○路3巷64號           │直接開啟未鎖│鐘立勳│1,200元 │刑法第321條第1項第│有期徒刑3 │
│    │晨5時許       │                                      │大門侵入住宅│      │        │1款之於夜間侵入住 │月。      │
│    │              │                                      │後，徒手竊取│      │        │宅竊盜罪。        │          │
│    │              │                                      │財物。      │      │        │                  │          │
├──┼───────┼───────────────────┼──────┼───┼────┼─────────┼─────┤
│ 3  │96年7月14日凌 │宜蘭縣礁溪鄉○○○路3巷64號           │直接開啟未鎖│鐘立勳│4,700元 │刑法第321條第1項第│有期徒刑6 │
│    │晨5時許       │                                      │大門侵入住宅│      │        │1款之於夜間侵入住 │月。      │
│    │              │                                      │後，徒手竊取│      │        │宅竊盜罪。        │          │
│    │              │                                      │財物。      │      │        │                  │          │
└──┴───────┴───────────────────┴──────┴───┴────┴─────────┴─────┘
【附錄本案論罪科刑法條】
刑法第321條第1項：
犯竊盜罪而有左列情形之一者，處6月以上5年以下有期徒刑：
一、於夜間侵入住宅或有人居住之建築物、船艦，或隱匿其內而
    犯之者。
二、毀越門扇、牆垣或其他安全設備而犯之者。
三、攜帶兇器而犯之者。
四、結夥三人以上而犯之者。
五、乘火災、水災或其他災害之際而犯之者。
六、在車站或埠頭而犯之者。


司法院資訊處製作；財團法人民間司法改革基金會備份。
